【裁判字號】    90,易,2964
【裁判日期】    901114
【裁判案由】    竊盜
【裁判全文】
臺灣高雄地方法院刑事判決                          九十年度易字第二九六四號
    公  訴  人  臺灣高雄地方法院檢察署檢察官
    被      告  丙○○
    選任辯護人  李慶榮
                孫守濂
右列被告因竊盜案件，經檢察官提起公訴（八十九年度偵字第一九二二二號），本院
判決如左：
    主  文
丙○○無罪。
    理  由
一、公訴意旨略以：被告丙○○意圖為自己不法之所有，於民國八十九年八月二十一
    日七時許，在屏東市○○街二十一巷六號前，竊取被害人甲○○所有車牌號碼Ｏ
    ＺＡ─七一０號之重型機車一部，供己騎用；嗣於八十九年八月二十七日十一時
    許，騎乘前開機車，行經高雄縣內門鄉中埔村衙門口十六號前，為警當場查獲，
    因認被告涉有刑法第三百二十條第一項竊盜罪嫌。
二、按犯罪事實應依證據認定之，無證據不得推定其犯罪事實，刑事訴訟法第一百五
    十四條定有明文。又認定不利於被告之事實，須依積極證據，苟積極證據不足為
    不利於被告事實之認定時，即應為有利於被告之認定，更不必有何有利之證據（
    最高法院三十年上字第八一六號判例參照）。本件公訴人認被告涉有竊盜罪嫌，
    係以被害人警訊之指述，證人戊○○於偵訊中證稱：「當天丙○○放完鴿子回來
    ，就騎這部機車，不知機車何來」等語，及證人丁○○於偵訊中證稱案發當日被
    告自乙○○住處騎乘本件機車等語為其論據。惟訊據被告堅決否認有竊盜犯行，
    辯稱：「當天是戊○○要我和丁○○去放鴿子，後再從乙○○家把機車騎回他家
    。機車並不是我偷的，我也不知道機車來源有問題」等語。
三、經查：
    (一)、被害人固於警訊時指述本件機車於八十九年八月二十一日七時許，在屏東市
        ○○街二十一巷六號前遭竊，惟其並不知遭何人竊取，且證人即被告之僱主
        董進福於九十年十月十九日本院審理時證稱：「八十九年八月份，丙○○和
        我在高雄縣鳳山市○○○路工地工作，我們是八點到工地，工人都是先到我
        岡山鎮○○○路的家集合，再一起坐車去工地。雖然沒有簽到，但我有做工
        作筆記，打Ｘ的部分，表示那天沒有工作」等語，並提出工作筆記影本為證
        ，而經本院核閱工作筆記上之記載，確與其證述相符，則被告是否能於八十
        九年八月二十一日七時許在屏東市竊取本件機車，再至董進福家中集合，於
        八時至高雄縣鳳山市○○○路工地工作，即屬有疑。
    (二)、證人戊○○固於偵訊時為前開證述，惟於九十年十月十九日本審理時證稱：
        「八十九年八月二十七日那天，丁○○打電話給我，說要抓鴿子去放，問我
        要不要放，我說要，他就開乙○○的車子載丙○○到我家。前一天晚上，丁○○有載我去他家，是騎丁○○的機車，和丙○○被查獲的機車是否同一部
        ，我無法確定，但機車顏色一樣。我不知道丁○○前一天幾點來我家，也不
        知道丁○○和丙○○如何來，我工作回來時，他們就在我家」等語，不僅與
        其於八十九年七月十七日偵訊時所證：「當天是丁○○開乙○○的車子來我
        家載丙○○」等語不符，亦與丁○○於九十年九月十四日本院調查中所證（
        詳如後述）不符，又其於九十年十一月二日本院審理、丁○○在場，本院質
        以丁○○九十年九月十四日之證述時，則又改證稱：「機車（指本件機車）
        是丁○○騎去工地的，我是被丙○○用另外一部機車（指丙○○所有ＯＶＥ
        ─九四九號機車）載去內門工地，後來丙○○的機車壞了，我們就向丁○○
        借機車（指本件機車），丁○○說機車是他的。丁○○說機車是由屏東的朋
        友『輝仔』騎來的」等語，則戊○○於偵訊之供述是否可信，即非無疑。
    (三)、證人丁○○於九十年九月十四日本院調查中證稱：「八十九年八月二十七日
        淩晨，戊○○有騎機車（指本件機車）載我回家洗澡，後又載我回他家。當
        天早上，我從戊○○家騎機車（指本件機車）去找乙○○，是戊○○叫我騎
        去的，要抓乙○○和戊○○的鴿子去訓練，騎到乙○○家後，我沒有把機車
        鑰匙拔起來，之後我再駕駛乙○○的小客車到戊○○家，載丙○○一起去旗
        津訓飛鴿子。訓練完，我開車載丙○○去乙○○家，因之前戊○○有交待丙○○把機車騎回他家，這機車本來就放在戊○○家，和丙○○無關」等語，
        核與證人乙○○於九十年九月五日本院審理時證稱：「八十九年八月二十七
        日早上丁○○打電話給我，說要抓我的鴿子去訓練，他說他在戊○○那裡，
        我說有伴（指其他鴿子）一起去訓練？他說沒有，我說如果沒有伴，我的小
        客車就不借你，後來他又打電話來說，要問戊○○是否答應一起去，我說好
        ，這二通電話前後約差十分鐘。之後我便開始抓鴿子等丁○○來裝車，約十
        分鐘後，丁○○就來了，他自己一個人來，如何來我不知道，我也沒有問他
        。當天早上十點多丁○○訓練完鴿子回來，小客車右前座有載一個人，那人
        我不認識，丁○○介紹說那人是幫戊○○訓練鴿子，那人就是在場的丙○○
        ，後來我們三人聊天，到了中午，我向丁○○說，你載朋友來就要載朋友回
        去，他說好，我印象中他有說，等一下讓丙○○自己騎機車回去就好了，後
        來是丙○○騎機車先走，機車是放在我車庫附近廣場。丁○○是當天下午三
        、四點，由我載他去朋友家」等語、被告於同日供稱：「我是八十九年八月
        二十六日快中午時，戊○○打電話叫我過去他家喝酒，去後在那裡聊天，我
        是騎ＯＶＥ─九四九號機車去的；晚上八點多，戊○○邀我去內門工地，他
        說丁○○在那裡，於是我就騎ＯＶＥ─九四九號機車載戊○○去工地找丁○○，要把丁○○載回來；後來三人坐一部機車，結果出工地後機車就爆胎，
        戊○○就打電話叫他朋友開車來載我們，回到戊○○家已晚上十二點多。二
        點多（指八十九年八十月二十七日淩晨），丁○○和戊○○騎被查到的那部
        機車出去，我則在戊○○家裡睡覺，他們幾點回來我不知道。我睡到六點多
        ，戊○○叫我起來，說要去訓練鴿子，叫我和丁○○一起去，當時丁○○並
        不在戊○○家，是後來丁○○駕駛乙○○的小客車來載我。我們約七點四十
        分到西子灣，當時我有問戊○○說回來時，是否叫丁○○載我回來，戊○○
        說丁○○不方便來，叫我騎綠色機車（指本件機車）回來，戊○○說機車在
        乙○○家，鑰匙插就在機車上。放完鴿子回到乙○○家已十點多，丁○○說
        機車沒有油了，叫我要加油，戊○○交待我要騎這部機車載他的鳥籠回去」
        等語相符，則以丁○○、乙○○與被告、戊○○均無宿怨，其二人自無獨厚
        被告之理，及對照戊○○前於本院前開之證述，顯見被告所騎乘之本件機車
        ，於遭竊後，曾放置在戊○○住處，後於案發當日，由丁○○騎至乙○○住
        處，被告再依戊○○之囑託，將之騎回戊○○住處。
    綜上所述，被告縱曾騎乘本件機車，惟尚乏事證可認為其所竊取，且其僅是一時
    受戊○○之託，並非長期使用本件機車，亦難認其有贓物之認識，是顯乏事證可
    認被告有公訴人所指之竊盜犯行。此外，復查無其他積極證據足證被告有何竊盜
    犯行，不能證明被告犯罪，依法應為無罪之諭知。
五、戊○○、丁○○是否涉有竊盜或贓物犯嫌，宜由檢察官另行分案偵辦，附此說明
    。
據上論斷，應依刑事訴訟法第三百零一條第一項，判決如主文。
中      華      民      國    九十      年     十一     月     十四     日
                                  臺灣高雄地方法院刑事第一庭
                                      法  官    曾  逸  誠
右正本證明與原本無異。
如不服本判決，應於判決送達後十日內，向本院提出上訴狀。
                                       書記官    張  金  蘭
中    華    民    國      九十      年      十一      月      十四      日


司法院資訊處製作；財團法人民間司法改革基金會備份。
